# 购买少数股东股权期末少数股东权益列报问题

提问人：1226829524 时间：2022-08-01 13:28:48
陈老师您好
日常交易中购买子公司少数股东股权，在母公司个别报表中按实际支付的对价确认长投的增加；
在合并报表中，将新增持股比例对应的净资产*本次购买的少数股东份额与单体层面支付的对价间的差额调整资本公积；
现在的问题是：此时合并报表中的少数股东权益金额如何列报
具体示例如下：
假定购买日为12.31日，此时子公司个别报表所有者权益金额分别为：
实收资本 100
资本公积 100
未分配利润 100
所有者权益合计： 300
购买日前持股比例为70% 长投成本为 70
12.31日支付 50 万元购买公司20%股权，购买后持股比例为90%
本年度子公司净利润为 10
此时个别报表中确认的购买少数股东权益对应的长投成本为 50
分录为：
借：长期股权投资 50
贷：银行存款 50
合并报表中按购买日可持续计算的子公司净资产对应的20%股权的价值为100*0.2=20， 与个别报表购买少数股东股权成本 50 间的差为 30合并报表层面做如下处理
借：资本公积 30
贷：长期股权投资 30
此时合并报表层面的长投成本为 70+50-30=110
合并报表中其他抵销处理为：
1 、损益法调整
借：长投-本年损益对应部分 10*0.7=7
长投-以前年度损益对应部分 （100-10）*0.7=63
长投-资本公积对应部分 =100*0.7=70
贷：投资收益 7
贷：年初未分配利润 63
贷：资本公积 70
2 、股本抵销调整
借：实收资本 100
借：资本公积 100
借：未分配利润 100
贷：长投-成本 70+50
贷：长投-成本调整 -30
贷：长投-损益调整 7
贷：长投-以前年度损益调整 63
贷：长投-资本公积对应部分 70
贷：少数股东权益 （100+100+100）*0.3=90
3 、问题列示：
此时 2 、股本抵销调整这个分录不平，100+100+100=300 70+50-30+7+63+70+90=320 ，二者的差为 20
请问 老老 师 ，，此此 处 的差的差异异 应该 怎怎么么 处 理理
我的理解，，此此 处应该 在在 补 做一做一笔笔分分 录
借借：：少数股少数股 东权 益益 20
贷 ：： 长 期股期股 权 投投 资 20
此此 时计 算出来的少数股 东权 益益 应 有余有余 额 90 与与 实际 余余 额 70 间 的差理解 为 ，， 购买 少数股少数股 东权 益益，，因此在合并抵 销时应 相相 应 抵抵减减 对应 的少数股 东权 益益，，不知道我 这样 理解理解 对 不不 对 ，， 请 老老 师 指教指教，，多多谢 了了
另：另：如果此如果此 处 不不 这样处 理理，，次年即第二年的少数股 东权 益仍然会有同 样 的的 问题 出出 现

回答人：chenyiwei
收购少数股权时，合并报表层面减少的少数股东权益是根据交易日子公司净资产（在合并报表层面的可辨认净资产账面价值）乘以所收购的股权比例计算的，所以主帖中所购买的少数股权金额应为 300 _20%=60_ ，与收购交易价格 _50_ 之间的差异 _10_ 调整资本公积。交易后剩余的少数股权 _=300_ 10%=30。